【裁判字號】    99,他,21
【裁判日期】    990804
【裁判案由】    依職權裁定確定訴訟費用額
【裁判全文】
臺灣士林地方法院民事裁定                99年度他字第21號
原      告  丙○○
被      告  戊○○
            丁○○
            己○○
上列當事人間損害賠償事件，本院依職權確定訴訟費用額，裁定
如下：
    主  文
原告應向本院繳納之訴訟費用額確定為新臺幣貳萬肆仟伍佰柒拾
伍元，及自本裁定送達翌日起至清償日止，按週年利率百分之五
計算之利息。
被告戊○○、丁○○、己○○應連帶向本院繳納之訴訟費用額確
定為新臺幣貳萬肆仟伍佰柒拾伍元，及自本裁定送達翌日起至清
償日止，按週年利率百分之五計算之利息。
    理  由
一、按經准予訴訟救助者，於終局判決確定或訴訟不經裁判而終
    結後，第一審受訴法院應依職權以裁定確定訴訟費用額，向
    應負擔訴訟費用之當事人徵收之，民事訴訟法第114 條第1
    項定有明文。次按法院依聲請以裁定確定訴訟費用額，應於
    裁定送達翌日起，加給按法定利率計算之利息，同法第91條
    第3 項亦有明文。揆其立法意旨，係為促使當事人早日自動
    償付其應賠償對造之訴訟費用，是於當事人無力支出訴訟費
    用，經准予訴訟救助，並經判決確定或終結，而依民事訴訟
    法第114 條第1 項規定，由第一審受訴法院依職權裁定確定
    訴訟費用額之情形，同屬確定訴訟費用額之程序，基於同一
    法理，應認有上開法條規定之適用，合先敘明。
二、本件原告對被告戊○○、丁○○、己○○及第三人乙○○、
    甲○○等請求損害賠償事件，原告及乙○○、甲○○均聲請
    訴訟救助，而由本院分別於民國97年1 月14日以97年度救字
    第2 號、97年4 月28日以97年度救字第27號裁定准予訴訟救
    助，因此原告暫免繳交第一審訴訟費用新臺幣（下同）4 萬
    9,150 元（計算式：35,650＋13,500＝49,150）。嗣於訴訟
    進行中，原告與被告乙○○、甲○○達成和解，具狀撤回該
    部分之訴，而本案訴訟經本院97年度訴字第528 號判決確定
    ，其訴訟費用依該確定判決主文第3 項所諭知，由被告連帶
    負擔50％，餘由原告負擔。
三、經本院調卷審查後，訴訟救助聲請人即原告丙○○起訴主張
    所受損害為350 萬元，嗣於98年8 月17日與乙○○、甲○○
    達成和解，並於同年9 月22日具狀撤回對該2 人訴，是前開
    2 人無庸負擔任何納訴訟費用。原告雖於98年11月17日本院
    言詞辯論期日減縮聲明為335 萬元，惟依該確定判決理由第
    7 點所諭知，乙○○、戊○○係對原告為共同侵權行為，除
    法律另有規定外，應平均負擔義務，且原告並未免除其餘債
    務人戊○○責任之意思，是戊○○應平均分擔其損害賠償義
    務為175 萬元。丁○○、己○○為戊○○之法定代理人，從
    而戊○○、丁○○、己○○應連帶負擔繳納之訴訟費用為2
    萬4,575 元（計算式：34,165＋13,500）×50％＝24,575）
    ，應即由被告戊○○、丁○○、己○○連帶向本院繳納之，
    餘額2 萬4,575 元則由原告向本院繳納，並依前開說明，適
    用民事訴訟法第91條第3 項規定，加給自裁定送達翌日起至
    清償日止，按法定利率即週年利率5％計算之利息。
四、爰依民事訴訟法第114 條第1 項，裁定如主文。
中    華    民    國    99    年    8     月    4     日
                  民事第二庭  法  官  蕭錫証
以上正本證明與原本無異。
如對本裁定抗告，應於裁定送達後10日內向本院提出抗告狀，並
繳納抗告費新臺幣1,000元。
中    華    民    國    99    年    8     月    6     日
                              書記官  何婉菁

司法院資訊處製作；財團法人民間司法改革基金會備份。
